# 存货整体出售会计处理

提问人：刘晋诚 时间：2015-12-15 10:03:26
某外资公司X有A、B两种不相关的产品， 2015 年，其国外母公司将全球范围内B产品相关的业务打包卖给一家美国公司Y（无关联关系），交易中涉及到国内X公司的是其所有库存的B产品存货。交易约定X公司将B产品存货全部以账面价值卖给Y公司在国内的一家全资子公司Z（之前与X公司没有交易）。X公司对此笔交易确认了主营业务收入（此笔交易金额约占前 11 个月所有产品主营业务收入的2%），并相应结转了主营业务成本。我们认为作为这种资产出售的业务，X公司出售所有B产品存货的会计处理不妥当，不应当确认主营业务收入和结转成本，而应当作为存货处置来处理，账面价值与收到对价的差额记入营业外收支。请教各位我们的意见是否正确？

回答人：chenyiwei
赞同你的理解。该处置的标的虽然是存货，但并不是通过正常情况下的日常业务活动流程实现出售的，即不是来源于“日常活动”，因此不应就此确认营业收入和成本，而应当直接将差额确认为营业外收支。